【裁判字號】    89,竹小,186
【裁判日期】    890906
【裁判案由】    給付租金等
【裁判全文】
宣示判決筆錄                             八十九年度竹小字第一八六號
    原      告  苗栗縣竹南鎮公所
                                  號（送達代收人李震華律師住苗栗縣竹南鎮○
                              .
    法定代理人  丙○○        .
    訴訟代理人  乙○○        .
    被      告  甲○○        .
右當事人間請求給付租金事件，本院判決如左：
    主  文
被告應給付原告新臺幣貳萬參仟壹佰元，及自民國八十九年六月八日起至清償日止，
按年息百分之五計算之利息。
原告其餘之訴駁回。
訴訟費用新臺幣陸佰零壹元由被告負擔十分之七，餘由原告負擔。
本判決第一項得假執行。
    訴訟標的及理由要領
一、原告主張：被告甲○○於民國八十六年十二月間就聲請人所管有臨時攤販集中場
    第三十九號攤位三格為租賃使用，雙方約定每格每月租金為新台幣（下同）一千
    一百元，三格共三千三百元，並於次月十日前繳，且聲請人亦已將該攤位交付被
    告使用。惟被告自八十八年三月份繳交三千三百元之租金後，同年四月至十月止
    共計七期租金皆未依約繳付，屢經催繳，至今計欠租金總額為二萬三千一百元，
    並追繳滯納金九千二百四十元，被告積欠總額為新台幣三萬二千三百四十元，爰
    本於兩造間之租賃關係，分別依民法四百三十九條前段、臺灣省零售市場管理規
    則第十七條規定，請求被告給付租金二萬三千一百元及滯納金九千二百四十元，
    共計三萬二千三百四十元，及自八十九年六月八日起至清償日止，以年息百分之
    五計算之利息，並提出苗栗縣竹南鎮公所八十八年十一月九日苗竹鎮建字第一七
    一○五號函、苗栗縣竹南鎮公有零售市場攤（舖）位使用費及清掃費八十八年三
    月份繳款書各一份，並聲請訊問證人張碧勳。
二、被告甲○○抗辯雖於八十八年二月向原告租用攤位二格，惟只租一個月，租金為
    二千二百元，兩造間並未訂租約，之後亦未續租，兩造所訂之租約已因被告未繼
    續繳租而終止，被告自不必繳交八十八年四月至十月間之租金。對於八十八年三
    月份繳租收據形式之真正不爭執，但因時間過久，已不記得是否曾經繳納。否認
    原告曾向其催繳租金，並未收到被告所發八十八年十一月九日苗竹鎮建字促一七
    一○五號函，亦未曾見過臺灣縣零售市場管理規則等語，並提出八十八年二月份
    繳租收據為證。
三、原告主張兩造間於八十八年四月至十月間存有租賃關係，被告則以雖兩造於八十
    八年二月份存有租賃關係，惟因被告未再繳租，租賃契約已經終止，否認兩造於
    八十八年四月至十月間存有租賃關係。查本件兩造對雙方於八十八年二月份就系
    爭攤位存有租賃關係並不爭執，並有證人張碧勳到庭結證稱：系爭攤位是攤販協
    會向原告承租臨時攤販集中市場後，再轉租予被告，後來因攤販協會虧損而與原
    告提前解約，其並將承租人名冊交給原告等語，足見該證人已於八十八年二月將
    租賃債權讓與原告，被告亦於同年三月繼續繳交租金（有原告提出之租金繳款書
    一紙可稽），租賃關係即已移轉於兩造之間。有爭執者，係租金究為三千三百元
    或二千二百元？及該租賃契約究於何時終止？查，被告於八十八年二月份因承租
    攤位二格繳交租金二千二百元，有原告所提出之繳租收據為證，惟自八十八年三
    月起，被告因向原告多承租攤位一格，繳交租金三千三百元，有原告所提出之繳
    款書一紙附卷可稽。另證人張碧勳亦證稱：八十八年二月中旬被告之父代理被告
    ，告訴伊要多租一個攤位，足證被告確自八十八年三月起因多租一格攤位，租金
    為每月三千三百元。另按租賃未定期限者，各當事人得隨時終止契約，第四百五
    十條第二項定有明文，證人張碧勳亦證稱：承租人若不租用，口頭表示即可。足
    證被告固得隨時終止兩造間之租賃契約，惟應以口頭告知出租人。被告就兩造間
    之租賃契約，並未對原告有何終止之意思表示，租賃關係無從因被告停繳租金而
    終止，則自八十八年四月至十月間兩造間仍存有租賃契約關係，被告自有依約繳
    付租金義務。
四、至於原告依據臺灣省零售市場管理規則，請求被告給付滯納金部分，被告否認該
    市場管理規則為兩造間租賃契約內容之一部，證人張碧勳亦到庭結證稱：並未約
    定以該規則為租約之內容等語。則原告尚不能以市場管理規則中有關滯納金之規
    定拘束被告，自無請求滯納金之餘地。
五、從而，原告本於兩造間之租賃契約關係，依民法四百三十九條前段請求被告給付
    租金二萬三千一百元，及自八十九年六月八日起至清償日止，以年息百分之五計
    算之利息部分，為有理由，應予准許。原告依於臺灣省零售市場管理規則第十七
    條規定，請求被告給付滯納金九千二百四十元，及自八十九年六月八日起至清償
    日止，以年息百分之五計算之利息部分為無理由，應予駁回。本件為小額程序事
    件，原告勝訴部分併依民事訴訟法第四百三十六條之規定為假執行之宣告。
中      華      民      國    八十九    年      九      月      六      日
                                    臺灣新竹地方法院新竹簡易庭
~B法院書記官  蘇霞
~B法      官  彭洪英
右正本證明與原本無異。
如對本判決上訴，非以違背法令為理由，不得為之，且須於判決送達後二十日內向本
院提出上訴狀（須按他造當事人之人數附繕本）。
~B書  記  官  蘇霞
中      華      民      國    八十九    年      九      月      六      日


司法院資訊處製作；財團法人民間司法改革基金會備份。
